【裁判字號】    97,易,2354
【裁判日期】    971231
【裁判案由】    傷害
【裁判全文】
臺灣板橋地方法院刑事判決              97年度易字第2354號
公  訴  人  臺灣板橋地方法院檢察署檢察官
被      告  甲○○
上列被告因傷害案件經檢察官聲請以簡易判決處刑（97年度偵緝
字第1482號），本院認不宜以簡易判決為之，改依簡式審判程序
判決如下：
    主  文
甲○○共同傷害人之身體，處拘役肆拾日，如易科罰金，以新臺
幣壹仟元折算壹日。又共同傷害人之身體，處有期徒刑玖月。
    事  實
一、甲○○與劉瀚陽、潘忻彥（此二人業經本院以97年度訴字第
    512 號刑事判決判刑確定）均為朋友關係，緣乙○○曾於網
    路即時通（MSN） 中散布對劉瀚陽之女友（少女曾○○，姓
    名、年籍資料詳卷，檢察官聲請簡易判決處刑書誤載為蔡○
    ○）不禮貌之訊息，致甲○○、劉瀚陽與潘忻彥心生不滿，
    先後為下列犯行：
(一)渠等基於傷害之犯意聯絡，於民國96年12月23日凌晨1 時許
    ，一同前往位於臺北縣新莊市○○○路上之「史努比網路咖
    啡店」，並以徒手及持安全帽、競選旗幟之旗座等物之方式
    毆打乙○○，使乙○○受有背部挫傷、右眼瘀青等傷害。
(二)甲○○與劉瀚陽、潘忻彥於96年12月25日晚間8 時25分許，
    在臺北縣新莊市○○路137 巷口巧遇乙○○後，乙○○見狀
    即欲逃離，甲○○與劉瀚陽、潘忻彥復又基於傷害之共同犯
    意聯絡，追趕乙○○至附近某麵攤內，由甲○○持路旁撿拾
    之木棍，其他人則以徒手之方式毆打乙○○，致乙○○受有
    頭部、臉部、背部多處挫傷及左手中指外傷性截肢等傷害。
二、案經乙○○訴由臺北縣政府警察局新莊分局報請臺灣板橋地
    方法院檢察署檢察官偵查後聲請以簡易判決處刑，本院認不
    宜以簡易判決為之，改依簡式審判程序審理。
    理  由
一、本件被告甲○○所犯係死刑、無期徒刑、最輕本刑為三年以
    上有期徒刑以外之罪，其於準備程序中就被訴事實為有罪之
    陳述，經法官告知簡式審判程序之旨，並聽取公訴人、被告
    之意見後，本院業已於97年12月26日依刑事訴訟法第273 條
    之1 第1 項之規定，裁定進行簡式審判序。是證人即少女曾
    ○○、蔡○○、少年薛○○（姓名及年籍資料均詳卷），證
    人即被害人乙○○、證人即同案被告劉瀚陽、潘忻彥於警詢
    中所為之證述，長庚紀念醫院醫師張乃仁所開立之診斷證明
    書一紙，雖均係被告以外之人於審判外所為之言詞或書面陳
    述，然依刑事訴訟法第159 條第2 項前段之規定，於簡式審
    判程序中均得作為證據，合先敘明。
二、前揭事實業據被告於偵查及本院審理中均坦承不諱，核與證
    人即少女曾○○、蔡○○、少年薛○○、證人即被害人乙○
    ○、證人即同案被告劉瀚陽、潘忻彥於警詢及偵查中所為之
    證述大致相符，並有診斷證明書一紙、現場照片二幀附卷可
    稽，足認被告上開所為不利於己之自白與事實相符。據此，
    本案事證明確，被告犯行堪以認定。
三、論罪科刑部分：
(一)核被告先後二次所為，均係犯刑法第277 條第1 項之傷害罪
    。其與劉瀚陽、潘忻彥就上開二次犯行間，均有犯意聯絡、
    行為分擔，皆為共同正犯。其所為二次傷害犯行，犯意各別
    、行為互殊，應予分論併罰。
(二)被告前雖因違反職役職責案件，經國防部北部地方軍事法院
    以96年度訴字第108 號判決判處有期徒刑一年二月確定，嗣
    經上開法院以96年度聲減字第157 號裁定減為有期徒刑七月
    確定，並先於96年11月11日服刑期滿出監，然因其於該案判
    決確定前曾另犯竊盜案件，並經本院以96年度簡字第1458號
    刑事簡易判決判處有期徒刑四月確定，及由本院以96年度聲
    減字第7853號減為有期徒刑二月確定，兩案再經國防部北部
    地方軍事法院以97年度聲字第6 號裁定應執行有期徒刑八月
    確定，迄至97年7 月8 日方執行完畢乙節，有臺灣高等法院
    被告前案紀錄表一份在卷可按。是被告前於96年11月11日服
    刑期滿時，應尚未執行完畢，其於96年12月23日、25日再為
    本案犯行，即非屬受有期徒刑執行完畢後五年內再犯之情形
    ，與刑法第47條第1 項所定之要件尚有未合，不構成累犯，
    公訴意旨認應構成累犯，容有誤會，附此敘明。
(三)本院爰審酌被告為本案犯行前有上開前科，雖不構成累犯，
    然可徵其素行非佳，僅因細故即先後二次毆打被害人，惡性
    不輕，被害人除受有多處挫瘀傷外，並受有左手中指外傷性
    截肢之傷害，雖尚未達重傷之程度，然屬終身無法回復之傷
    害，情節非輕，兼衡被告犯罪時甫滿二十一歲，尚屬年少識
    淺，暨其犯罪後坦承犯行之態度等一切情狀，分別量處如主
    文所示之刑，並就拘役部分諭知易科罰金之折算標準，以示
    懲儆。
(四)扣案之木棍一支，被告供稱並非其持以為本案犯行所用之物
    ，按本件被告業已坦承犯行，衡情應無就此為虛偽供述之必
    要，是該支扣案木棍即無足夠證據證明為被告持以為本案犯
    行所用之物，爰不併諭知沒收。
據上論斷，應依刑事訴訟法第273 條之1 第1 項、第299 條第1
項前段，刑法第28條、第277 條第1 項、第41條第1 項前段，刑
法施行法第1 條之1 第1 項、第2 項前段，判決如主文。
本案經檢察官吳宗光到庭執行職務。
中    華    民    國    97    年    12    月    31    日
                  刑事第十四庭  法  官 張紹省
以上正本證明與原本無異。
如不服本判決應於送達後十日內向本院提出上訴狀
                                書記官 周雅玲
中    華    民    國    97    年    12    月    31    日
附錄本案論罪科刑法條全文：
中華民國刑法第277 條第1項：
傷害人之身體或健康者，處三年以下有期徒刑、拘役或一千元以
下罰金。


司法院資訊處製作；財團法人民間司法改革基金會備份。
